臺灣基隆地方法院交通事件裁定　　　　　　　　　　九十三年度交聲字第二三三號
　　移送機關　　交通部公路總局台北區監理所基隆監理站
　　異　議　人　甲○○　男　二.
　　即受處分人
右列受處分人因違反道路交通管理處罰條例案件，對於交通部公路總局台北區監理所
基隆監理站九十三年九月十四日所為之處分（原處分：基監字第裁四二─Ｒ0000
0000號），聲明異議，本院裁定如左：
    主  文
異議駁回。
    理  由
一、按「受處分人，不服第八條主管機關所為之處罰，得於接到裁決書之翌日起二十
    日內，向管轄地方法院聲明異議」、「聲明異議，應以司法狀紙，敘述異議之理
    由，提出於原處分機關為之。原處分機關應於接受異議書狀後五日內，將該案卷
    宗及有關證物，送交該管地方法院或其分院交通法庭」，道路交通管理處罰條例
    第八十七條第一項、道路交通案件處理辦法第十三條分別定有明文。經查本件交
    通部公路總局台北區監理所基隆監理站（下稱「原處分機關」）基監字第裁四二
    ─Ｒ00000000號違反道路交通管理事件裁決書（下稱「裁決書」）裁決
    日期為九十三年九月十四日，有前揭裁決書一件附卷可稽，聲明異議人於同日具
    狀向原處分機關聲明異議，有聲明異議人之聲明異議狀一紙及聲明異議狀上原處
    分機關收文章一枚附卷可稽。
二、次按汽車駕駛人，駕駛汽車拆除消音器或以其他方式造成噪音者，處新台幣六千
    元以上二萬四千元以下罰鍰；汽車駕駛人有違反第四十三條規定之情形者，除依
    原條款處罰鍰外，並予記違規點數三點，此道路交通管理處罰條例第四十三條第
    一項第二款、第六十三條第一項第三款定有明文。另按「交通法庭認為聲明異議
    無理由者，應以裁定駁回」，道路交通案件處理辦法第十九條定有明文。
三、原處分意旨：異議人即受處分人甲○○於九十三年七月十五日二十一時三十二分
    許，駕駛ＤＩ─七四九六號自用小客車，行經基隆市○○○路時，為執行臨檢勤
    務之警員以異議人有「擅改排氣管製造噪音」之違規攔停舉發，而原處分機關依
    道路交通管理處罰條例第四十三條第一項第二款裁處罰鍰新台幣六千元整，並依
    同條例第六十三條第一項第三款之規定，記違規點數三點之處分。
四、異議意旨略以：異議人認執行臨檢勤務之員警舉發之違規事項與事實不符，因其
    雖有改裝排氣管，但無造成噪音之事實，警員未以合格之儀器測量音量即逕行認
    定為噪音，顯為主觀之臆測，為此聲明異議。
五、訊據受處分人自承有改裝排氣管，且改裝後之聲音有變比較大聲，但辯稱：並無
    達「噪音」之程度云云。經本院訊問證人即基隆市警察局交通警察隊警員乙○○
    於本院結證稱：「（訊以本件舉發異議人的原因是什麼？）因為異議人駕車在路
    上行駛排氣管很大聲。」、「當時我是坐在巡邏車裡面，窗戶都是緊密的，我在
    車內就可以聽到異議人的車輛聲音很大聲，從我們巡邏車旁邊超越過去，我才把
    他攔下來，我攔下來時，發現異議人的排氣管有改裝，我有叫異議人重新發動車
    子，就發現車子在發動催油時聲音很大，因此開罰單。」、「異議人改裝排氣管
    未用原廠的。」等語（詳本院九十三年十月十五日訊問筆錄），再者，受處分人
    所有車號ＤＩ─七四九六號自用小客車之排氣管，經改裝後明顯變大，且非使用
    原廠之排氣管，有車號ＤＩ─七四九六號自小客車照片一張可資佐證，堪認受處
    分人於前開時間駕駛車號ＤＩ─七四九六號自用小客車，行經基隆市○○○路時
    ，該部車發出極大之噪音，經警乙○○查看該車原裝排氣管已遭拆除，更換成新
    排氣管，而改裝後之排氣管明顯變大，發動車子催油時聲音很大，應屬噪音無訛
    。至異議人辯稱：有關噪音之相關規定，應由環保局之專業人員，依合格儀器檢
    測分貝量，始能認定是否為噪音等語。惟查道路交通處罰條例第四十三條第一項
    第二款造成噪音之情況，並不因實質上未以科學儀器做檢測，就不能認定造成噪
    音之事實，亦即執法警員現場以其專業做為取締是否構成噪音之事實，仍可認係
    客觀之依據。查證人乙○○與受處分人並不相識，又無仇怨，其應無設詞誣陷，
    身觸偽證罪之必要，所證應堪採信。再者，交通員警製單舉發違反道路交通管理
    處罰條例所列之違規事實，本質上為　行政處分，係公務員基於職務上權力，依
    法就特定之具體事件所為具公法上效果之單方行政行為，基於公務員為公法上行
    為具有公信力之原則，該行政處分當可被推定為真正，其據以依法處分之事實認
    定亦為正確無誤，此與民事訴訟法第三百五十五條第二項規定：「文書依其程式
    及意旨得認作公文書者，推定其為真正」之情形相同，本此公信原則，乃立法者
    賦予行政機關制定違反道路交通事件統一裁罰標準及處理細則，使執勤員警得當
    機處分（如該細則第二十三條）以達其維護交通秩序、安全之行政目的，反之，
    若謂公務員一切行政行為均需預留證據以證其實，則國家行政勢必窒礙難行，據
    此，刑事訴訟法就犯罪證據有關之規定中，與屬行政秩序罰之交通違規裁罰本質
    不合之部分，自不在準用之列，從而本件受處分人既未就執勤員警之舉發有誤提
    出相關證據以供調查，本院經查亦無何證據足資證明其有捏造事實違法取締之情
    事，則執勤員警本其維護交通秩序、安全職責所為之舉發，自應受到合法、正確
    之推定。從而，原處分機關依道路交通管理處罰條例第四十三條第一項第二款裁
    處
  　罰鍰新台幣六千元整，並依同條例第六十三條第一項第三款之規定，記違規點數
    三點之處分，並無不當。異議人之異議為無理由，應予駁回。
六、據上論斷，應依道路交通案件處理辦法第十九條，裁定如主文。
中　　　華　　　民　　　國　　九十三　　年　　　十　　　月　　  十八  　日
                                臺灣基隆地方法院交通法庭
                                        法      官  齊　潔
右正本證明與原本無異。
對於本件裁定如有不服，應於送達後五日內，向本院提出抗告書狀，敘述抗告之理由
，抗告於臺灣高等法院。
                                        書　記　官  莊國南
中　　　華　　　民　　　國　　九十三　　年　　　十　　　月　　  十九　　日
